臺灣高雄地方法院刑事判決　　　　　　 94年度交易字第100號
公　訴　人　臺灣高雄地方法院檢察署檢察官
被　　　告　乙○○
上列被告因過失致死等案件，經檢察官提起公訴（94年度偵字第
823 號），本院合議庭裁定由受命法官獨任進行簡式審判程序，
本院判決如下：
    主  文
乙○○因過失致人於死，處有期徒刑陸月，如易科罰金，以佰
元折算壹日。
    事  實
一、乙○○於民國93年12月28日19時50分許，駕駛車牌號碼ZX-8
    727 號自用小客車，沿高雄市○○區○○街由北往南方向行
    駛，途經同區○○街與加宏路交岔路口時，理應注意車輛左
    轉彎，應行駛至交岔路口中心處左轉，並不得占用來車道搶
    先左轉，且應注意車前狀況，隨時採取必要之安全措施，以
    避免危險之發生，而依當時夜間有照明、天候晴、路面乾燥
    、道路無障礙且視距良好等情況，又無不能注意之情形，竟
    疏未注意，未到中心處時貿然將車搶先左轉加宏路，而在左
    轉過程中占用加宏路東向西方向之車道，適有丙○○騎乘車
    牌號碼OC L-417號機車附載其長子李泳昇、次子鐘元志，沿
    加宏路由東向西行駛於汽車道上，乙○○見到該機車時，避
    煞已不及，二車車頭於加宏路汽車道之斑馬線上發生撞擊，
    丙○○及二子均人車倒地，乙○○見狀一時慌張，本欲踩剎
    車卻誤踩汽車油門，致車輛左輪壓過丙○○及次子鐘元志，
    丙○○當場受有腹部及骨盆挫傷併膀胱破裂及骨盆骨折、頭
    部外傷併顏面挫擦傷、左側下肢撕裂傷併挫擦傷及皮膚缺損
    等傷害；鐘元志則受有全身多處擦挫傷、頭部外傷，經送醫
    後延至同日21時30分許，因顱內出血不治死亡。乙○○並於
    未被有偵查犯罪職權之機關或公務員發覺前，向前來現場處
    理之員警坦承其為駕車肇事之人而自首犯罪，並接受裁判。
二、案經鍾云秀訴由臺灣高雄地方法院檢察署檢察官偵查起訴。
    理  由
壹、程序方面：
一、按除被告所犯為死刑、無期徒刑、最輕本刑為3 年以上有期
    徒刑之罪或高等法院管轄第一審案件者外，於法院行準備程
    序進行中，被告先就被訴事實為有罪之陳述時，審判長得告
    知被告簡式審判程序之旨，並聽取當事人、代理人、辯護人
    及輔佐人之意見後，裁定進行簡式審判程序；且受命法官行
    準備程序，與法院或審判長有同一之權限；又簡式審判程序
    之證據調查，不受刑事訴訟法第159 條第1 項、第161 條之
    二、第161 條之三、第163 條之1 及第164 條至第170 條規
    定之限制，刑事訴訟法第273 條之1 第1 項、第279 條第2
    項前段、第273 條之2 分別定有明文。
二、查本件被告乙○○所犯為死刑、無期徒刑、最輕本刑為3年
    以上有期徒刑以外之罪，且非高等法院管轄第一審之案件，
    其於準備程序就前揭被訴事實為有罪之陳述，經受命法官告
    知簡式審判程序之旨，並聽取當事人之意見後，本院認無不
    得或不宜改依簡式審判程序進行之處，爰依刑事訴訟法第27
    3 條之1 第1 項、第284 條之1 ，裁定本件由受命法官獨任
    進行簡式審判程序，合先敘明。
貳、實體方面：
一、訊據被告乙○○對於在前揭時、地駕駛自用小客車，疏未注
    意車前狀況及搶先左轉而占用來車道致與告訴人丙○○騎乘
    之機車發生車禍肇事，致告訴人之子鐘元志因而死亡、告訴
    人受有傷害之事實，迭於警詢、偵查中及本院調查、審理時
    供認不諱，核與告訴人於偵查中之指訴大致相符，並有道路
    交通事故調查報告表（一）及（二）、道路交通事故現場圖
    各1 份、高雄市政府警察局交通大隊交通事故談話紀錄表2
    份及車禍現場照片22紙附卷可稽。又被害人鐘元志確係因本
    案車禍致顱內出血死亡之事實，業據臺灣高雄地方法院檢察
    署檢察官督同法醫師相驗明確，並製有鑑定驗斷書、驗斷圖
    、勘驗筆錄、相驗屍體證明書各1 份在卷可佐；告訴人因此
    受有腹部及骨盆挫傷併膀胱破裂及骨盆骨折、頭部外傷併顏
    面挫擦傷、左側下肢撕裂傷併挫擦傷及皮膚缺損等傷害，亦
    有國軍左營醫院附設民眾診療服務處診斷證明書1 份在卷可
    佐，足認被告之自白與事實相符。按汽車行駛時，駕駛人應
    注意車前狀況，並隨時採取必要之安全措施及左轉彎時，應
    行至交岔路口中心處左轉，並不得占用來車道搶先左轉，道
    路交通安全規則第94條第3 項及道路交通安全規則第102 條
    第1 項第4 款分別訂有明文。被告為考領有普通小型車駕駛
    執照之人，有駕駛執照影本在卷可憑，駕車自應注意上開道
    路交通安全法規之規定，而依當時夜間有照明、天候晴、路
    面乾燥、道路無障礙且視距良好等情況，並無不能注意之情
    事，被告竟仍疏未注意告訴人騎乘機車負載其子鐘元志、李
    泳昇沿加宏路汽車道由東往西方向駛近上開路口，猶貿然搶
    先左轉肇生本案車禍，被告確有過失甚明。且被害人鐘元志
    、告訴人亦因本件車禍分別死亡、受有傷害，足認被告之過
    失與被害人鐘元志之死亡、告訴人之傷害間，具有相當之因
    果關係。本件事證明確，被告犯行洵看認定，應依法論科。
三、核被告所為，係犯刑法第276 條第1 項之過失致人於死罪、
    同法第284 條第1 項前段之過失傷害罪。被告一過失行為，
    觸犯上開2 罪，屬想像競合犯，爰從一重之過失致人於死罪
    處斷。被告在車禍肇事後，於有追訴犯罪權限機關未發覺前
    ，即向前來現場處理尚不知何人肇事之警員坦承其為肇事之
    人，有高雄市政府警察局交通警察大隊94年4 月18日高市警
    交五字第0940006528號函所附自首情形紀錄表1 份附卷可稽
    ，其係對於未發覺之罪自首而接受裁判，應依刑法第62條前
    段規定減輕其刑。爰審酌被告駕駛車輛，本應謹慎注意遵守
    交通規則，以維其他參與道路交通者之安全，其於駕車行經
    交岔路口欲左轉時竟疏未注意車前狀況，且搶先左轉，致在
    左轉過程中佔用告訴人行駛方向之汽車道，而與告訴人騎乘
    之機車發生碰撞，因而致告訴人受有前開傷勢非輕之傷害、
    告訴人之子鐘元志死亡，使告訴人之身心及其家屬之內心遭
    受難以彌補之傷痛，惟念及被告並無前科，有臺灣高等法院
    被告前案紀錄表1 份在卷可佐，素行良好，犯後已坦承犯行
    ，且與告訴人以新台幣400 萬元達成和解，並已給付完畢，
    有高雄市楠梓區調解委員會調解書1 份，並經告訴人於本院
    調查時陳明在卷及本件車禍事故發生之過失程度等一切情狀
    ，量處如主文所示之刑，並諭知易科罰金之折算標準。又告
    訴人雖已獲得賠償，惟無原諒被告之意，此有告訴人之陳情
    狀1 份在卷可稽，且本件車禍死、傷非輕，爰不為緩刑之宣
    告，以示懲儆。
據上論斷，應依刑事訴訟法第273 條之1 第1 項、第299 條第1
項前段，刑法276 條第1 項、第284 條第1 項前段、第55條、第
62條前段、第41條第1 項前段，罰金罰鍰提高標準條例第1 條前
段，判決如主文。
本案經檢察官甲○○到庭執行職務。
中　　華　　民　　國　　94　　年　　5 　　月　　18　　日
                  交通法庭    法　官  黃惠玲
以上正本證明與原本無異。
如不服本判決，應於收受送達後10日內向本院提出上訴書狀。
中　　華　　民　　國　　94　　年　　5 　　月　　19　　日
                              書記官  林秀珍
附錄本判決論罪之法條：
刑法276 條第1 項
因過失致人於死者，處2 年以下有期徒刑、拘役或2,000 元以下
罰金。
刑法第284條
因過失傷害人者，處6 月以下有期徒刑、拘役或5 百元以下罰金
，致重傷者，處1 年以下有期徒刑、拘役或5 百元以下罰金。
